【裁判字號】    88,易,1106
【裁判日期】    890103
【裁判案由】    竊佔等
【裁判全文】
台灣苗栗地方法院刑事判決                        八十八年度易字第一一六號
    公  訴  人  臺灣苗栗地方法院檢察署檢察官
    被      告  甲○○
右列被告因竊盜等案件，經檢察官提起公訴（八十八年度偵字第四五０三號），本院
判決如左：
    主  文
甲○○意圖為自己不法之利益，而竊佔他人之不動產，處有期徒刑肆月。又傷害人之
身體，處有期徒刑月。應執行有期徒刑陸月。
    事  實
一、甲○○於民國（下同）八十五年間起，未得土地管理權人即財政部國有財產局之
    同意在苗栗縣通霄鎮○○○段二十之一地號國有土地０．０００八公頃之公地上
    搭建雞舍，嗣於八十七年初因乙○向國有財產局申請通行大坪頂段二十號土地，
    經該局派員會勘後，並告以甲○○上開所搭建之雞舍業已竊佔到公地，詎甲○○
    竟意圖為自己不法之利益，已明知上開如附圖所示之綠色部分０．０００八公頃
    之土地為公地仍不加以拆除，而仍續竊佔上開地以為養雞之用，甚者甲○○於臺
    灣苗栗地方法院檢察署檢察官於八十八年四月三十日現場履勘後、及財政部國有
    財產局台灣中區辦事處於八十七年八五日函知其竊佔情形後，竟續於八十八年十
    月間擴建上開雞舍。
二、甲○○與乙○，於八十八年三月三十一日下午五時許，在苗栗縣通霄鎮坪頂三十
    七線道路坪頂三十號附近，因細故發生爭吵，雙方並互毆，甲○○竟基於傷害之
    故意，徒手毆手打乙○，致使乙○受有頭部外傷、左頰外傷、背部外傷等傷害。
三、案經乙○訴由臺灣苗栗地方法院檢察署檢察官偵查起訴。
    理  由
一、訊據被告甲○○對於右揭時、地之與乙○互毆之事實坦承不諱，核與告訴人乙○
    証人吳桂芳指証情節相符，復有慈暉醫院診斷證明書一紙附卷可稽；又被告固不
    否認有於右揭時、地在附表所示綠色部分苗栗縣通霄鎮○○○段二十之一地號土
    地０．０００八公頃之公地上搭建雞舍、並於八十八年十月續為擴建之事實，惟
    否認有何竊佔之犯行，辯稱：當時國有財產局之人員只告以伊有竊佔到公地，並
    未告以正確之位置，伊無從拆除等語。惟查，財政部國有財產局台灣中區辦事處
    業於八十七年八五日函知被告甲○○竊佔情形，有該辦事處八十七年八月五日台
    財產中管第八七０一八二二八號函在卷可參，且被告甲○○業受國有財產局通知
    其已竊佔到系爭公地之情，為其所自承，被告甲○○縱雖不知係竊佔到何地，然
    被告理應停止竊佔行為或進行測量以知係竊佔何地，豈容明知已竊佔到公地竟以
    不知係竊佔何地而免責，況參酌被告甲○○業經公訴人提起公訴，被告反係擴建
    雞舍而非拆除，益見其竊佔之意圖，此外，並有臺灣苗栗地方法院檢察署檢察官
    現場履勘後所製之勘驗筆錄、苗栗縣通霄地政事務所測量成果圖及照片三幀附卷
    可稽，綜上被告上開所辯，顯係卸責之詞，委無足採，事證明確，被告犯行洵堪
    認定。
二、核被告甲○○所為，係犯刑法第三百二十條第二項之竊佔罪、同法第二百七十七
    條第一項之傷害罪。被告以一施設雞舍竊佔之意思，續將雞舍擴建，應為單純一
    竊佔行為之接續動作，為接續犯；故公訴人未及論述被告甲○○於八十八年十月
    間某日後之擴建行為，因與前揭起訴論罪部分為單純壹罪關係，為起訴效力所及
    ，本院得併予審理，附此敘明。被告所犯上開二罪間，犯意各別、行為有異、罪
    名互殊，應分論併罰。爰審酌被告為營業建雞舍而罹刑章，惡性非重，損害亦屬
    輕微，惟其於犯罪後視法律無物續為擴建，犯後復否認犯行及其犯罪之手段，犯
    罪後之態度等一切情狀，量處如主文所示之刑，並定其應執行刑。
三、據上論斷，應依刑事訴訟法第二百九十九條第一項前段，刑法第三百二十條第二
    項、第一項、第二百七十七條第一項、第五十一條五款，罰金罰鍰提高標準條例
    第一條前段，判決如主文。
本案經檢察官陳義忠到庭執行職務。
中      華      民      國    八十九    年      一      月      三      日
                                      臺灣苗栗地方法院刑事庭
                                          法  官  姚  銘  鴻
右正本證明與原本無異。
如不服本判決，應於判決送達後十日內向本院提出上訴狀( 應附繕本 )，上訴於臺灣
高等法院台中分院。
                                          書記官  崔  玉  屏
中      華      民     國    八十九    年       一      月      三      日
附錄本案論罪科刑法條全文：
刑法第三百二十條第二項
意圖為自己或第三人不法之利益，而竊佔他人之不動產者，依前項之規定處斷。
前二項之未遂犯罰之。
刑法第二百七十七條第一項
傷害人之身體健康者，處三年以下有期徒刑、拘役或一千元以下罰金。


司法院資訊處製作；財團法人民間司法改革基金會備份。
